臺灣高等法院高雄分院刑事判決
111年度金上訴字第56號
上  訴  人  
即  被  告  黃訓杰


上列上訴人因詐欺等案件，不服臺灣高雄地方法院110年度訴字
第335號，中華民國111年1月11日第一審判決（起訴案號：臺灣
高雄地方檢察署109年度偵字第25175號，併辦案號：同署110年
度偵字第8062號），提起上訴，本院判決如下：
    主  文
上訴駁回。
    事  實
一、黃訓杰預見無故雇用他人從事提領、收取現金，再傳遞現金
    給不明第三人之舉，極有可能係為詐欺集團取得犯罪所得款
    項，且無故持非本人名義之提款卡提領來源不明之款項，或
    收取來路不明之款項，輾轉交給陌生人，亦可能掩飾詐欺所
    得之實際去向，製造金流斷點，而犯三人以上共同詐欺取財
    罪及洗錢罪，竟於應徵快遞工作過程，為獲取日薪新臺幣（
    下同）1,500元報酬，在縱其行為可能係詐欺集團犯罪之一
    部分，亦不違背其本意情況下，自民國109年11月中旬某日
    起，加入通訊軟體暱稱「刀仔」之真實姓名年籍不詳之人所
    屬詐欺集團，負責依「刀仔」之指示，向他人領取包裹與持
    用提款卡提領款項，並將所取得款項上繳至集團，而參與該
    詐欺集團犯罪組織，並與「刀仔」及真實姓名年籍不詳之成
    年詐欺集團成員，意圖為自己不法所有，共同基於三人以上
    詐欺取財、以不正方法由自動付款設備取得他人之物及洗錢
    等不確定故意之犯意聯絡，由該詐欺集團不詳成員，冒充中
    華電信人員，於109年11月24日上午，撥打電話予趙陳明媛
    ，訛稱趙陳明媛積欠電信費用云云，隨後又將電話轉接予另
    名自稱員警之詐欺集團不詳成員，佯稱趙陳明媛銀行帳戶涉
    及刑事案件云云，又為取信趙陳明媛，再將電話轉接另名自
    稱檢察官之詐欺集團不詳成員，該自稱檢察官之人謊稱趙陳
    明媛涉嫌多件刑事案件云云，終取信趙陳明媛，致趙陳明媛
    陷於錯誤，遂依指示將其所有之高雄三信銀行與彰化銀行提
    款卡裝入信封袋後放入其高雄市○○區○○路000巷00號門前信
    箱中。黃訓杰以其所有如附表編號1、2所示行動電話，與「
    刀仔」聯絡，由「刀仔」指示前往拿取前揭內裝有提款卡2
    張之信封袋，並將如附表編號7、8所示，內裝有「臺北地方
    法院地檢署監管科」公文1紙之空白信封袋1紙放入趙陳明媛
    門前信箱中，再趕赴彩虹公園將該內裝有提款卡2張之信封
    袋交予某不詳詐欺集團成員（下稱甲男）。而取得趙陳明媛
    上開提款卡之詐欺集團某成員確認無誤後，黃訓杰旋又接獲
    「刀仔」之指示，前往高雄市○○區○○○路000號「彰化銀行新
    興分行」，接受甲男交付之上開2張提款卡，依「刀仔」之
    指示，於同日中午12時42分許，使用彰化銀行提款卡在「彰
    化銀行新興分行」提領149,000元，再轉往高雄市○○區○○路0
    0號「中國信託民族分行」及高雄市○○區○○○路0號「台北富
    邦高雄分行」，使用高雄三信銀行提款卡接續提領119,000
    元（中國信託民族分行提領60,000元、台北富邦高雄分行提
    領59,000元），使自動付款設備辨識系統陷於錯誤，誤認其
    為有正當權源之持卡人，而以該不正方法取得趙陳明媛之財
    物。黃訓杰提領前揭金額現金後，立即再趕赴彩虹公園將贓
    款交予甲男，以製造金流斷點，致無從追查詐欺犯罪所得之
    去向，而隱匿詐欺犯罪所得。嗣經趙陳明媛發覺遭騙報警處
    理，員警追查後，於109年12月4日拘提黃訓杰到案，並扣得
    如附表編號1至6所示之物，及由趙陳明媛交警查扣之如附表
    編號7至9所示之物，而悉上情。
二、案經趙陳明媛訴由高雄市政府警察局苓雅分局報告臺灣高雄
    地方檢察署檢察官偵查起訴。
    理  由
一、程序部分
　㈠【被告經合法傳喚，無正當之理由不到庭者，得不待其陳述
    ，逕行判決。】，刑事訴訟法第371條定有明文。查被告於
    審理期日經合法傳喚(本院卷第79頁)，無正當理由不到庭，
    依法爰不待其陳述，逕行判決。
  ㈡按被告以外之人於審判外之言詞或書面陳述，除法律有規定
    者外，不得作為證據；惟按被告以外之人於審判外之陳述，
    雖不符刑事訴訟法第159條之1至第159條之4之規定，而經當
    事人於審判程序同意作為證據，法院審酌該言詞陳述或書面
    陳述作成時之情況，認為適當者，亦得為證據；另當事人、
    代理人或辯護人於法院調查證據時，知有第159條第1項不得
    為證據之情形，而未於言詞辯論終結前聲明異議者，視為有
    前項之同意，刑事訴訟法第159條第1項、第159條之5分別定
    有明文。本件檢察官及被告就原審判決所引用各項之傳聞證
    據，均已知情，檢察官於本院審判程序中同意此部分有證據
    能力(本院卷第73頁)，被告則未到庭對證據能力表示意見，
    且於言詞辯論終結前均未聲明異議，本院認該具有傳聞證據
    性質之證據，並無任何違法取證之不適當情形，以之作為證
    據使用係屬適當，自得採為認定被告犯罪事實之證據。
二、認定犯罪事實所憑之證據及理由：
   上訴人即被告黃訓杰(下稱被告)雖均未於本院準備及審理程
   序到庭答辯，然其上訴狀則坦承有收取信封及提領現金行為
   ，惟否認有上開詐欺及參與犯罪組織等犯行，並辯稱：其未
   參與任何詐騙事宜，依無罪推定原則，應為無罪判決云云。
   經查：
 ㈠上開犯罪事實除參與犯罪組織部分外，業據被告於原審審理時
   坦承不諱（原審卷第147、161頁），並經證人即告訴人趙陳
   明媛於警詢證述明確，並有監視器影像擷錄照片、彰化銀行
   存簿與交易明細、高雄三信銀行存簿與交易明細，高雄市政
   府警察局苓雅分局搜索扣押筆錄、扣押物品目錄表、扣押物
   品照片、扣押物品清單在卷可稽，足認被告於原審此部分自
   白與事實相符，堪以採信。
 ㈡被告雖否認有參與犯罪組織，惟本案依被告自陳情節，其所參
   與集團其成員至少有被告、綽號「刀仔」之人、甲男及實施
   詐欺者等3人以上，且被告依指示提領贓款後上繳集團等情，
   足認被告所加入之集團成員除被告出面提領詐騙款項之車手
   以外，尚包括收水人員，以及其他向被害人實行電話詐騙之
   機房成員，而有上下階層及明確分工，足徵該組織縝密，分
   工精細，須投入相當成本及時間始能如此為之，並非隨意組
   成之立即犯罪，核屬「3人以上，以實施詐術為手段，所組成
   具有持續性或牟利性之有結構性組織」，客觀上自屬組織犯
   罪防制條例第2條規定之「犯罪組織」。
 ㈢金融機構帳戶事關個人財產權益之保障，與存戶之存摺、提款
   卡、密碼結合後更具專屬性及私密性，多僅本人始能使用，
   縱偶有特殊情況須將存摺、提款卡、密碼交付他人者，亦必
   係與該收受之人具相當信賴關係，並確實瞭解其用途，並無
   任意交給他人使用之理；且我國金融機構眾多，各金融機構
   除廣設分行外，復在便利商店、商場、公立機關、機構、行
   號等處設立自動櫃員機，金融機構帳戶提款卡持卡人使用自
   動櫃員機提領款項極為便利，是依一般人之社會生活經驗，
   如帳戶內款項來源正當，提款卡持卡人大可自行提領，若提
   款卡持卡人不自行提領金融機構帳戶內款項，反而支付代價
   委由他人臨櫃或至自動櫃員機提領現金，復層層轉交給彼此
   間不相識之陌生人，就該等款項可能係詐欺或其他財產犯罪
   所得之不法來源，該等違常之舉無非出於掩飾犯罪之目的，
   當有合理之預期。是行為人若對於他人可能以其所持不詳之
   人提款卡提領款項，或傳遞來路不明款項之行為，遂行詐欺
   犯罪之取財行為，已預見其發生而其發生並不違反其本意，
   自仍應負相關之罪責。況詐欺集團利用「車手」從他人金融
   機構帳戶提領款項，業經報章媒體多所披露，並屢經政府及
   新聞為反詐騙之宣導，是一般具有通常智識之人，應均可知
   悉支付薪資委由他人臨櫃或至自動櫃員機處提領帳戶款項者
   ，或以對價委由他人在外收取來路不明之款項者，目的多係
   藉此取得不法犯罪所得，製造金流斷點，且隱匿背後主嫌身
   分，以逃避追查。參以被告先前於93年間12月下旬起，加入
   詐欺集團，負責依詐欺集團成員指示，以臨櫃提款或持金融
   卡於自動櫃員機操作提款，提領被害人受詐欺匯入帳戶之款
   項，提領後交予詐欺集團成員，並自提領之款項中，抽取百
   分之1作為酬勞，而犯常業詐欺取財罪，經臺灣高等法院臺中
   分院以94年度上訴字第2264號判決，判處有期徒刑1年8月確
   定，於95年10月30日執行完畢，有上揭判決（109年度偵字第
   25175號卷第21-43頁）及臺灣高等法院被告前案紀錄表在卷
   可憑，可見被告先前曾參與詐欺集團，並在詐欺集團擔任車
   手，負責提領款項，是被告應可預見本案經受託收取被害人
   所交付之提款卡，再以被害人之提款卡至自動付款設備提領
   不明款項再行交付至不同人，與被告前案擔任車手領取被害
   款項之模式相似，有可能是詐欺集團，其仍依「刀仔」指示
   ，而為本案行為，足見其確有參與「刀仔」所屬詐欺集團犯
   罪組織之不確定故意，其辯稱並無參與詐欺集團及未參與犯
   罪組織，並非可採。
 ㈣起訴書雖認被告具有加重詐欺取財之直接故意。惟：
 1.按行為人對於構成犯罪之事實，明知並有意使其發生者，為
   故意。行為人對於構成犯罪之事實，預見其發生而其發生並
   不違背其本意者，以故意論，刑法第13條定有明文。是故意
   之成立，不以對於構成犯罪之事實，明知並有意使其發生為
   必要，僅需對於構成犯罪之事實、結果，預見其發生，而其
   發生並不違背其本意即為已足。亦即倘行為人認識或預見其
   行為會導致某構成要件實現（結果發生），縱其並非積極欲
   求該構成要件實現（結果發生），惟為達到某種目的而仍容
   任該結果發生，亦屬法律意義上之容任或接受結果發生之「
   間接故意」，此即前揭法條所稱之「以故意論」。
 2.本件被告係出於應徵快遞工作為獲取日薪1,500元報酬，而依
   「刀仔」之指示，持非本人名義之提款卡提領來源不明之款
   項，輾轉交給陌生人，主觀上可預見與參與詐欺集團、洗錢
   、以不正方法由自動付款設備取得他人之物等犯罪有關，仍
   基於不確定之犯罪故意，參與本件犯行，而與共同正犯間基
   於間接故意之犯意聯絡。縱被告先前曾參與詐欺集團，然係
   明知「義董」及張國忠等人均為以詐欺取財為常業之詐欺集
   團成員，仍基於直接故意犯意聯絡而參與。而本件並無證據
   證明被告係「明知」「刀仔」為詐騙集團成員而有意參與之
   直接故意，故應論以間接故意。
 ㈤綜上所述，被告上揭所辯，為屬卸飾之詞，尚無可採。本案事
   證明確，被告犯行堪予認定，應依法論科。
三、論罪部分
  ㈠按行為人如於參與同一詐欺集團之多次加重詐欺行為，因部
    分犯行發覺在後或偵查階段之先後不同，肇致起訴後分由不
    同法官審理，為裨益法院審理範圍明確、便於事實認定，應
    以數案中「最先繫屬於法院之案件」為準，以「該案件」中
    之「首次」加重詐欺犯行與參與犯罪組織罪論以想像競合。
    縱該首次犯行非屬事實上之首次，亦因參與犯罪組織之繼續
    行為，已為該案中之首次犯行所包攝，該參與犯罪組織行為
    之評價已獲滿足，自不再重複於他次詐欺犯行中再次論罪，
    俾免過度評價及悖於一事不再理原則。至於「另案」起訴之
    他次加重詐欺犯行，縱屬事實上之首次犯行，仍需單獨論以
    加重詐欺罪，以彰顯刑法對不同被害人財產保護之完整性，
    避免評價不足（最高法院110年度台上字第749號判決參照）
    。本案被告與「刀仔」之詐欺集團成員三人以上共同犯加重
    詐欺取財犯行，經檢察官以109年度偵字第25175號提起公訴
    ，於110年3月30日繫屬原審，有原審收狀章戳為證（原審審
    訴卷第5頁），本案是最先繫屬於法院之案件，有臺灣高等
    法院被告前案紀錄表在卷可憑，被告加入「刀仔」所屬詐欺
    集團犯罪組織，負責提領款項再轉交給其他詐欺集團成員，
    核其此部分所為，構成組織犯罪防制條例第3條第1項後段之
    參與犯罪組織罪。
  ㈡按刑法第339條之2第1項之以不正方法由自動付款設備取得他
    人之物罪，其所謂「不正方法」，係泛指一切不正當之方法
    而言，並不以施用詐術為限，例如以強暴、脅迫、詐欺、竊
    盜或侵占等方式取得他人之提款卡及密碼，再冒充本人由自
    動提款設備取得他人之物，或以偽造他人之提款卡由自動付
    款設備取得他人之物等等，均屬之（最高法院94年度台上字
    第4023號判決參照）。查被告持告訴人申設之三信銀行及彰
    化銀行帳戶提款卡，冒充告訴人本人並輸入該帳戶提款密碼
    ，繼而由自動櫃員機轉提告訴人所有該帳戶內款項，自屬以
    不正方法由自動付款設備取得他人之物。
  ㈢洗錢犯罪本質係為防堵不法犯罪所得變身為合法財產，促進
    金流透明、落實犯罪防制、穩定金融秩序等為目的，洗錢防
    制法第2條明定：「本法所稱洗錢，指下列行為：一、意圖
    掩飾或隱匿特定犯罪所得來源，或使他人逃避刑事追訴，而
    移轉或變更特定犯罪所得。二、掩飾或隱匿特定犯罪所得之
    本質、來源、去向、所在、所有權、處分權或其他權益者。
    三、收受、持有或使用他人之特定犯罪所得。」以上涵蓋處
    置、多層化及整合等各階段行為，並於同法第14條、第15條
    規定其罰則，俾能防免犯罪者製造金流斷點，去化不法利得
    與犯罪行為之聯結，打擊洗錢犯罪。是於加重詐欺案件，倘
    行為人擔任車手（即提領被害人款項），在客觀上有掩飾或
    隱匿特定犯罪所得之來源，於提領款項後，將所提領之款項
    ，層轉其他姓名年籍不詳之上手，以隱匿詐欺所得財物之去
    向及所在，製造金流斷點，阻礙國家對詐欺犯罪所得之追查
    與處罰，主觀上又有掩飾或隱匿特定犯罪所得之犯意，尚難
    認僅係單純犯罪後處分贓物之行為，仍構成上開規定之洗錢
    行為（最高法院110年度台上字第749號判決參照）。查被告
    將所得贓款上繳「刀仔」指示之甲男，因現金流通方便、快
    速，該男子於收受其交付之現金後，可將現金迅速交與他人
    或匯入他人帳戶，且被告自陳不知道「刀仔」、甲男之真實
    姓名，是被告交付款項予甲男後，致檢警難以追查告訴人遭
    詐欺款項之去向，已發生製造詐欺犯罪所得金流斷點，達成
    隱匿犯罪所得之效果，已隱匿詐欺取財犯罪所得之去向，該
    當洗錢防制法第14條第1項之一般洗錢罪。
  ㈣核被告所為，係犯刑法第339條之4第1項第2款之三人以上共
    同詐欺取財罪、組織犯罪防制條例第3條第1項後段之參與犯
    罪組織罪、洗錢防制法第14條第1項洗錢罪、刑法第339條之
    2第1項之以不正方法由自動付款設備取得他人之物罪。
  ㈤被告於同一日中午12時42分許，使用彰化銀行提款卡在「彰
    化銀行新興分行」提領149,000元，再轉往高雄市○○區○○路0
    0號「中國信託民族分行」及高雄市○○區○○○路0號「台北富
    邦高雄分行」，使用高雄三信銀行提款卡接續提領119,000
    元（中國信託民族分行提領60,000元、台北富邦高雄分行提
    領59,000元），被告多次提領同一被害人款項之行為，於密
    接時間而為，手法相同，侵害同一法益，各次行為之獨立性
    極為薄弱，依一般社會觀念，在時間差距上，難以強行分開
    ，在刑法評價上，以視為數個舉動接續實行，合為包括一行
    為予以評價較為合理，應論以接續犯。
  ㈥被告參與詐欺犯罪組織，與詐欺集團成員三人以上共同詐騙
    告訴人，並以不正方法由自動付款設備取得告訴人財物，而
    隱匿上開詐欺行為之所得去向而洗錢，足認其所犯上揭4罪
    名，行為均有部分合致，且犯罪目的單一，依一般社會通念
    ，應評價為一罪方符合刑罰公平原則，是其以一行為同時觸
    犯數罪名，為想像競合犯，應依刑法第55條規定，從一重之
    3人以上共同犯詐欺取財罪論處。被告與「刀仔」、甲男及
    所屬詐欺集團成員，共同犯罪，彼此間有犯意聯絡及行為分
    擔，為共同正犯。起訴書雖未起訴被告所犯不正方法由自動
    付款設備取得他人之物罪、一般洗錢罪、參與犯罪組織罪，
    然此等部分均與已起訴之三人以上共同犯詐欺取財部分有想
    像競合犯之裁判上一罪關係，均為起訴效力所及，並經原審
    當庭告知被告上開罪名（原審卷第146頁），本院自應併予
    審判。臺灣高雄地方檢察署檢察官110年度偵字第8062號移
    送併辦意旨書（原審卷第32之1至32之2頁）所載之犯罪事實
    ，與本案犯行係事實相同之同一案件，本院自應併予審理。
  ㈦本案詐欺集團之詐欺手法雖有冒用公務員名義對告訴人自稱
    員警、檢察官，經證人即告訴人趙陳明媛證述明確（警一卷
    第12頁），然詐欺集團之行騙手段，層出不窮且花樣百出，
    亦可能隨接聽電話之人反應而隨時更改詐欺說詞，並非同一
    詐欺集團即當然使用相同手法對被害人施用詐術，故若非詐
    欺集團之高層或實際施用詐術之人，未必知曉負責撥打電話
    之詐欺集團成員實際對被害人施用詐術之手法，被告係依指
    示提領、繳回犯罪所得，對於詐欺集團成員係以何種方式詐
    欺被害人，實無從置喙亦毋須關心，被告辯稱不知該詐欺集
    團成員假冒公務員名義向告訴人施用詐術之行為乙節，尚非
    無據，卷內亦無積極證據可資證明被告知悉詐欺集團成員實
    際上以如何方式下手詐騙告訴人，難認被告亦成立刑法第33
    9條第1項第1款冒用公務員名義之加重條件。起訴書認被告
    尚構成刑法第339條之4第1項第1款冒用公務員名義詐欺取財
    罪乙節，容有未洽，然此僅係加重條件之減縮，毋庸變更起
    訴法條。
  ㈧被告於上訴狀雖請求依刑法第59條酌減其刑等語，惟刑法第5
    9條之酌量減輕其刑，必須犯罪另有特殊之原因與環境等，
    在客觀上足以引起一般同情，認為即予宣告法定最低度刑猶
    嫌過重者，始有其適用。是為此項裁量減刑時，必須就被告
    全部犯罪情狀予以審酌在客觀上是否有足以引起社會上一般
    人之同情，而可憫恕之情形，始稱適法。而國內詐騙歪風猖
    獗，不肖份子以集團式犯罪之手法向民眾行騙，屢見不鮮，
    不但造成被害人財物損失，亦足以破壞社會安定及公共秩序
    ，廣為國人所深惡痛絕，被告對此並無不知之理，詎被告正
    值青壯，竟因貪圖日薪為1,500元之不法報酬而犯本案，導
    致告訴人受有相當財產損害，並因而增加檢警查緝其他核心
    成員及追回贓款之困難，犯罪情節並非輕微，難認有何在客
    觀上足以引起一般同情而堪可憫恕之特殊原因及環境。縱被
    告非擔任該組織之主謀或核心幹部，已與告訴人調解成立，
    經審酌一切犯罪情狀，均可在法定刑範圍內斟酌給予適當量
    刑，並無任何情輕法重或刑罰過苛之疑慮，自無刑法第59條
    之適用餘地。
四、上訴論斷的理由：
    原審認被告罪證明確，因而適用上開法律規定，並以行為人
    責任為基礎，審酌被告不思正途獲取金錢，竟參與屬犯罪組
    織之詐欺集團擔任車手而以不正方法提領被害人金融帳戶內
    款項，並以此法隱匿詐欺行為之所得去向而洗錢，不僅使被
    害人受有財產損失並難以尋回遭騙款項，更加深檢警追查詐
    欺集團幕後上層之困難，所為實有不該。惟念犯後在原審坦
    承部分犯行，並與告訴人調解成立，願給付告訴人260,000
    元，自110年8月26日起至全部清償完畢止，按月於每月26日
    前給付20,000元，經告訴人請求從輕量刑給被告自新機會，
    有調解筆錄、刑事陳述狀可佐，嗣被告於110年8月30日匯款
    12,000元、同年9月14日匯款3,000元、同年9月30日匯款5,0
    00元，有郵政跨行匯款申請書可佐（原審卷第173-177頁）
    ，被告雖未依調解筆錄履行，但已部分填補損害，兼衡其自
    述高職畢業之教育智識程度，從事打石工，現在收入約一日
    2,000元，母親領有中度身心障礙證明之生活狀況，及其犯
    罪動機、目的、手段、品行等一切情狀，量處有期徒刑1年4
    月。另敘明沒收部之法律適用(詳後論述)。經核原判決認事
    用法，核無不合，量刑亦屬允當。被告上訴否認犯罪，指摘
    原判決不當，為無理由，應予駁回。
五、沒收部分
  ㈠扣案附表編號1至2所示之行動電話各1支，被告供稱：扣案物
    品均是我所有，附表編號1之0976該支是預付卡沒有網路，
    附表編號2之0975該支才有網路，所以我用0975該支分享網
    路給0976該支使用，我是用0976該支行動電話之通訊軟體跟
    「刀仔」聯絡等語（原審卷第149頁），而被告於警詢及原
    審均供稱是用附表編號2之0975行動電話跟「刀仔」聯絡等
    語，是依被告所述，因其以0975該支行動電話之網路分享予
    0976該支行動電話，再由0976該支行動電話與「刀仔」聯繫
    ，故該2支行動電話均為被告所有，供本案犯罪所用之物，
    爰依刑法第38條第2項前段規定宣告沒收。
  ㈡附表編號3所示現金，被告辯稱並非犯罪所得，而係抵押車輛
    借款所得等語（原審卷第121頁），審酌本件是109年12月4
    日執行搜索扣押，此有搜索扣押筆錄及扣押物品目錄表在卷
    可參（警一卷第21-25頁），而被告本案行為是109年11月24
    日，時間已有差距，並非被告一犯案即遭查獲，難以證明該
    16,600元是被告犯罪所得。且被告否認有自「刀仔」處拿取
    本案任何薪資、報酬（原審院卷第156頁），卷內亦乏積極
    證據證明其因此獲得報酬或免除債務，既無從認定其有實際
    獲取犯罪所得，爰不予諭知沒收或追徵其價額。
  ㈢附表編號4至6所示之物，均為被告犯本案當日所穿著衣物，
    經被告自承在卷（警一卷第4頁），為屬本案證物性質，不
    予宣告沒收。
  ㈣附表編號7至8所示之空白信封袋1紙及偽造「臺北地方法院地
    檢署監管科」公文書1紙（原審卷第45、73-75頁），雖為供
    犯罪所用之物，然業由詐欺集團成員交予告訴人收執，並非
    被告所有，爰不予宣告沒收。另附表編號9所示「臺灣臺北
    地方法院檢察署印」公印文1枚，蓋印於附表編號8之公文書
    上，既屬偽造之印文，不問屬於犯罪行為人與否，應依刑法
    第219條之規定諭知沒收。
據上論結，應依刑事訴訟法第371條、第368條，判決如主文。
本案經檢察官李賜隆提起公訴及移送併辦，檢察官吳茂松到庭執
行職務。
中　　華　　民　　國　　111 　年　　5 　　月　　12　　日
                  刑事第六庭    審判長法  官  李政庭
                                      法  官  王光照
                                      法  官  施柏宏
以上正本證明與原本無異。
如不服本判決應於收受本判決後20日內向本院提出上訴書狀，其
未敘述上訴理由者，並得於提起上訴後20日內向本院補提理由書
狀（均須按他造當事人之人數附繕本）「切勿逕送上級法院」。
中　　華　　民　　國　　111 　年　　5 　　月　　12　　日
                                      書記官  沈怡瑩

附表：
編號 品項 沒收與否 1 行動電話1支（門號0000000000）IMEI：000000000000000000000000000000 沒收 2 行動電話1支（門號0000000000）IMEI：000000000000000000000000000000 沒收 3 現金16,600元 不沒收 4 牛仔褲1條 不沒收 5 背包（黑色）1個 不沒收 6 鞋子1雙 不沒收 7 空白信封袋1紙 不沒收 8 「臺北地方法院地檢署監管科」公文書1紙 不沒收 9 編號8公文書其上之「臺灣臺北地方法院檢察署印」公印文1枚 沒收 

附錄論罪科刑法條：
刑法第 339-4 條
犯第三百三十九條詐欺罪而有下列情形之一者，處一年以上七年
以下有期徒刑，得併科一百萬元以下罰金：
一、冒用政府機關或公務員名義犯之。
二、三人以上共同犯之。
三、以廣播電視、電子通訊、網際網路或其他媒體等傳播工具，
    對公眾散布而犯之。
前項之未遂犯罰之。
刑法第 339-2 條
意圖為自己或第三人不法之所有，以不正方法由自動付款設備取
得他人之物者，處三年以下有期徒刑、拘役或三十萬元以下罰金
。
以前項方法得財產上不法之利益或使第三人得之者，亦同。
前二項之未遂犯罰之。
洗錢防制法第2條
本法所稱洗錢，指下列行為：
一、意圖掩飾或隱匿特定犯罪所得來源，或使他人逃避刑事追訴
    ，而移轉或變更特定犯罪所得。
二、掩飾或隱匿特定犯罪所得之本質、來源、去向、所在、所有
    權、處分權或其他權益者。
三、收受、持有或使用他人之特定犯罪所得。
洗錢防制法第14條有第二條各款所列洗錢行為者，處七年以下有
期徒刑，併科新臺幣五百萬元以下罰金。
前項之未遂犯罰之。
前二項情形，不得科以超過其特定犯罪所定最重本刑之刑。
組織犯罪防制條例第3條第1項
發起、主持、操縱或指揮犯罪組織者，處三年以上十年以下有期
徒刑，得併科新臺幣一億元以下罰金；參與者，處六月以上五年
以下有期徒刑，得併科新臺幣一千萬元以下罰金。但參與情節輕
微者，得減輕或免除其刑。
具公務員或經選舉產生之公職人員之身分，犯前項之罪者，加重
其刑至二分之一。